【裁判字號】    92,訴,384
【裁判日期】    920829
【裁判案由】    毒品危害防制條例
【裁判全文】
臺灣嘉義地方法院刑事判決                          九十二年度訴字第三八四號
    公  訴  人  臺灣嘉義地方法院檢察署檢察官
    被      告  甲○○
右列被告因違反毒品危害防制條例案件，經檢察官提起公訴（九十二年度毒偵緝字第
七九號、毒偵字第五四七號），本院判決如左：
    主  文
甲○○連續施用第一級毒品，處有期徒刑捌月。扣案之第一級毒品海洛因壹小包（淨
重零點參參公克）沒收銷燬之；前開毒品外包裝壹個（重零點貳零公克）、注射針筒
參支及橡皮筋壹條，均沒收。
    事  實
一、(1)甲○○曾因施用毒品案件，經本院以九十年度毒聲字第五○四號裁定送觀察、
    勒戒後，認有繼續施用毒品之傾向，再由本院於民國（下同）九十年六月五日，
    以九十年度毒聲字第五六九號裁定施以強制戒治，又經本院於九十年十月十九日
    ，以九十年度毒聲字第一○五九號裁定停止戒治，所餘戒治期間付保護管束，再
    由本院於九十一年三月十二日，以九十一年度毒聲字第一五○號裁定撤銷停止戒
    治及付保護管束，施以強制戒治，嗣於九十一年十一月十九日戒治期滿，復經台
    灣嘉義地方法院檢察署檢察官於九十一年十二月四日，以九十一年度戒毒偵字第
    二一六號案為不起訴處分確定。(2)詎甲○○不知悔改，又基於施用第一級毒品海
    洛因之概括犯意，自九十一年十二月下旬某日起至九十二年六月二十三日下午某
    時許止，在嘉義縣六腳鄉潭墘村池王廟前等處，以針筒注射方式，連續施用海洛
    因，約數日一次；其中警方於九十二年一月二十七日下午四時二十分許，在嘉義
    縣六腳鄉○○村○○路旁，扣得甲○○所有之且供其施用海洛因之注射針筒一支
    ，並於同日下午六時許，得其同意採其尿液送驗，結果呈嗎啡陽性反應；嗣後警
    方又於九十二年六月二十三日下午二時五十分許，在嘉義縣六腳鄉潭墘村池王廟
    前，扣得甲○○所有之海洛因一小包（淨重零點三三公克），及其所有供施用海
    洛因所用之前開毒品外包裝一個（重○點二○公克）、注射針筒二支與橡皮筋一
    條，並於同日下午五時五十分許，得其同意採其尿液送驗，結果亦呈嗎啡陽性反
    應；而查知上情。
二、案經嘉義縣警察局、嘉義縣警察局朴子分局報告台灣嘉義地方院檢察署檢察官偵
    查起訴。
    理  由
一、(1)訊據被告甲○○對於右揭犯罪事實坦承不諱（見本院九十二年八月二十二日審
    判筆錄），而被告前開經警兩次所採尿液送驗，結果均呈嗎啡陽性反應，亦有嘉
    義縣衛生局煙毒尿液檢驗單及代號與真實姓名對照表各二紙附卷可稽（見嘉義縣
    警察局嘉縣警少字第○九二○○八三七九八號卷第六頁、第七頁，本院卷第十九
    頁、第二十頁），復有被告所有之第一級毒品海洛因一包（淨重○點三三公克）
    ，及其所有供施用海洛因所用之前開毒品外包裝一個（重○點二○公克）、注射
    針筒三支及橡皮筋一條扣案可資佐證；且前開第一級毒品海洛因，經送請法務部
    調查局鑑定，其檢驗結果認送驗白粉含有第一級第６項毒品海洛因成分，淨重○
    點三三公克，包裝重○點二○公克等情，有該局九十二年七月十七日調科壹字第
    一八○○○一六二八號鑑定通知書一紙附卷可查（見臺灣嘉義地方法院檢察署九
    十二年度毒偵字第五四七號卷第十七頁），堪認被告之上開自白為真實，足以採
    信。(2)此外，被告前因施用毒品案件，經本院以九十年度毒聲字第五○四號裁定
    送觀察、勒戒後，認有繼續施用毒品之傾向，再由本院以九十年度毒聲字第五六
    九號裁定施以強制戒治，又經本院以九十年度毒聲字第一○五九號裁定停止戒治
    ，所餘戒治期間付保護管束，再由本院以九十一年度毒聲字第一五○號裁定撤銷
    停止戒治及付保護管束，施以強制戒治，嗣於九十一年十一月十九日戒治期滿，
    復經台灣嘉義地方法院檢察署檢察官以九十一年度戒毒偵字第二一六號案為不起
    訴處分確定等情，有台灣高等法院被告全國前案紀錄表、台灣嘉義地方法院檢察
    署刑案資料查註紀錄表等件附卷可參，是被告於強制戒治期滿之不起訴處分後，
    五年內再犯本件之毒品危害防制條例第十條第一項之罪，可信為真正；(3)綜上所
    述，本件事證明確，被告犯行洵堪認定。
二、(1)查海洛因為毒品危害防制條例所謂之第一級毒品，觀諸該條例第二條第二項第
    一款規定甚明；核被告甲○○施用海洛因所為，係犯毒品危害防制條例第十條第
    一項施用第一級毒品罪。其施用海洛因前後持有第一級毒品海洛因之低度行為，
    應為施用第一級毒品之高度行為所吸收，不另論罪。被告先後多次施用第一級毒
    品犯行，手段相同，時間緊接，所犯構成要件相同，顯係基於概括犯意反覆為之
    ，為連續犯，爰依刑法第五十六條之規定論以一罪，並加重其刑。(2)爰審酌被告
    前已有施用毒品之紀錄，並經強制戒治，竟又再度施用，顯見其意志不堅，仍未
    戒絕，毫無悔改之意，其施用足以導致精神障礙、性格異常，甚至造成生命危險
    之毒品，戕害一己之身體健康，及其犯罪之動機、目的、手段、犯罪後之態度等
    一切情狀，量處如主文所示之刑，以資懲儆。
三、扣案之第一級毒品海洛因一包（淨重○點三三公克），係毒品，有上開法務部調
    查局鑑定通知書一紙附卷可證，應依毒品危害防制條例第十八條第一項前段規定
    ，不問屬於犯人與否，沒收銷燬之；前開毒品外包裝一個（重○點二○公克）、
    注射針筒三支及橡皮筋一條，均係被告所有且供本件施用毒品犯行所用之物，業
    據其供陳在卷（見前揭審判筆錄），應依刑法第三十八條第一項第二款、第三項
    規定併予沒收之。
據上論斷，應依刑事訴訟法第二百九十九條第一項前段，毒品危害防制條例第十條第
一項、第十八條第一項前段，刑法第十一條、第五十六條、第三十八條第一項第二款
，判決如主文。
本案經檢察官陳鈴香到庭執行職務。
中    華      民      國       九十二     年    八     月   二十九      日
                                  臺灣嘉義地方法院刑事第一庭
                                      法  官  盧  鳳  田
右正本證明與原本無異。
如不服本判決，應於判決送達後十日內向本院提出上訴狀( 應附繕本 )。
中    華      民      國       九十二     年    八     月   二十九      日
                                      書記官  林  秀  惠
附錄法條：
毒品危害防制條例第十條第一項：
施用第一級毒品者，處六月以上五年以下有期徒刑。


司法院資訊處製作；財團法人民間司法改革基金會備份。
